臺灣臺南地方法院新市簡易庭民事簡易判決  
111年度新國簡字第1號
原      告  蘇偉碩  
被      告  高雄榮民總醫院臺南分院

法定代理人  王瑞祥  
訴訟代理人  張美玲  
            鄭曉東律師
            魏緒孟律師
上列當事人間請求國家賠償事件，經本院於民國111年6月7日言
詞辯論終結，判決如下：
    主      文
原告之訴駁回。
訴訟費用新臺幣4,300元由原告負擔。
    事實及理由
一、按依國家賠償法請求損害賠償時，應先以書面向賠償義務機
    關請求之；賠償義務機關拒絕賠償，或自提出請求之日起逾
    30日不開始協議，或自開始協議之日起逾60日協議不成立時
    ，請求權人得提起損害賠償之訴，國家賠償法第10條第1項
    、第11條第1項分別定有明文。本件原告已依前開規定向賠
    償義務機關即被告提出書面申請國家賠償，經被告拒絕賠償
    ，有被告民國111年1月24日高總南人字第1110000438號函在
    卷可稽（本院卷第15-17頁），是原告提起本訴之前置程序
    即已具備，其依法提起本訴，於法自無不合，合先敘明。
二、按訴狀送達後，原告不得將原訴變更或追加他訴。但擴張或
    減縮應受判決事項之聲明者，不在此限，民事訴訟法第255
    條第1項第3款定有明文。本件原告起訴時聲明原為：被告應
    給付原告新臺幣（下同）50萬元，及自國家賠償請求書送達
    翌日起至清償日止，按週年利率5％計算之利息。嗣於111年4
    月22日具狀撤回關於被告就「於住院中病歷長達三年未完成
    」對原告為申誡2次之懲處請求賠償10萬元部分，核屬減縮
    應受判決事項之聲明，參諸首揭規定，自屬適法，應予准許
    。
三、原告起訴主張：
  ㈠被告於108年12月30日分別以原告「霸凌精神科病房前護理長
    」、「屢次於媒體發表詆毀院譽之不實文章」等事由，而以
    高總南人字第1080200604號令對原告施以申誡1次之處分（
    下稱系爭申誡處分），及以高總南人字第1080200608號令對
    原告記1大過之處分（下稱系爭記大過處分，與系爭申誡處
    分合稱系爭懲處），原告已對系爭懲處提起行政訴訟，現由
    高雄高等行政法院審理中。然據被告於原告所提出之再申訴
    程序所提供之證據，原告並無被告所指霸凌訴外人即被告精
    神科病房前護理長黃世芬之行為，亦無被告所指屢次於媒體
    發表詆毀院譽之不實文章之行為。被告基於錯誤之事實認定
    ，而接連對原告施以系爭懲處，不僅因行政流程而使第三人
    知曉，致使原告之名譽權受到侵害，亦因系爭懲處造成原告
    之年度考績與陞遷受到影響，導致服公職權受到侵害。原告
    雖已循行政訴訟程序進行第一次權利保障，然依法仍可提起
    國家賠償訴訟，進行第二次權利保障。
  ㈡關於被告認定原告「霸凌精神科病房前護理長」部分，依據
    精神衛生法第37條、精神衛生法施行細則第6條規定，被告
    所屬之精神科病房係精神衛生法所稱精神醫療機構，若有醫
    療之目的或為防範緊急暴力意外、自殺或自傷之事件而需拘
    束病人身體者，應依醫囑為之，否則即屬不法。且被告於10
    8年2月15日即從護理部關於107年12月21日稽查發現精神科
    病房發生醫護人員未經醫囑擅自拘束精神科住院病人事件報
    告之簽呈，發現上開事件。被告係以原告於108年4月18日上
    午所召開關於107年12月21日精神科病房人員未經醫囑擅自
    拘束精神科住院病人事件之醫學倫理委員會，會後原告對黃
    世芬口出「那你們就等著監察院來調查吧！」，嗣黃世芬於
    同日下午2時，因身體不適前往急診就醫，經測得血壓過高
    為主要認定原告構成職場罷凌之依據，但原告只是告知無醫
    囑約束病人是違法行為，且行政監督本來就應該是監察院調
    查職權，並不構成職場霸凌的要件，況當日並非原告的關係
    讓黃世芬至急診就診，事實上當日開完醫學倫理委員會後，
    黃世芬被護理部主任叫去，因為她督導不週，造成護理人員
    違法拘束病人身體，要把她降調為安寧病房副護理長，才導
    致她血壓高去急診的。上開處理不法拘束病人身體事件之過
    程，必然對擔任精神科病房護理長之黃世芬形成行政責任歸
    屬與行政處罰等壓力，與所謂職場霸凌顯然有別，被告明知
    此一事實，卻錯誤認定原告對前護理長黃世芬實施職場霸凌
    ，並依該錯誤事實對原告為系爭申誡處分顯已不法侵害原告
    名譽權及服公職權。
  ㈢關於被告認定原告「屢次於媒體發表詆毀院譽之不實文章」
    部分，被告固以原告於108年10月30日投書醫勞盟臉書社群
    網站；於同年12月27日與醫勞盟醫師於臺大校友會館召開反
    霸凌記者會，標題是長官罵三字經，副院長稱要於3日内提
    辭呈，108年10月班表發生醫生連續3天在醫院值班再去看診
    情形，及被告停止原告的住院醫療診療業務，全數轉由訴外
    人羅美雯醫師看診等行為認定原告有上開處分事由。然原告
    於108年10月30日投書內容並未寫到被告名稱，亦未提到投
    書人名稱。另訴外人劉中龍涉及以臺語三字經言語暴力一事
    ，經公務人員保障暨培訓委員會（下稱保訓會）109公申決
    字第186號再申訴決定書，認定劉中龍確實口出臺語三字經
    ，原告並無妄控同事語言暴力；108年12月27日反霸凌記者
    會係由醫勞盟人員基於維護醫療勞動人權與病人安全之立場
    所為之評論，且有關2位醫師平分108年10月值班一事，亦有
    被告醫療部主任核章之值班表可證，雖被告經上級機關關切
    後，多次調整值班表以維護病人安全與醫療品質，然仍難掩
    被告確實曾要求2位醫師平分高達31天值班之事實，保訓會1
    09公申決字第210號再申訴決定書亦有提到確實有醫師連續
    值班3天之情形。原告於媒體上所述内容均為真實，沒有詆
    毁被告院譽，被告以原告「屢次於媒體發表詆毀院譽之不實
    文章」為由對原告為系爭記大過處分，已對原告名譽造成損
    害，影響原告考績升遷，甚至再任公職也會受到影響，且被
    告對於原告有利之事實部分亦未盡查證之責，縱非故意，亦
    屬有過失。
  ㈣被告對原告所為之系爭懲處未本於綜覈名實、信賞必罰之旨
    ，作準確客觀之考核，已經有違公務人員考績法與考績委員
    會組織規程相關規定，其認事用法均有違誤，該當公務員執
    行公權力之不法，爰依國家賠償法第2條、第5條、民法第19
    5條第1項規定提起本件訴訟。
  ㈤並聲明：被告應給付原告40萬元，及自國家賠償請求書送達
    翌日起至清償日止，按週年利率5％計算之利息。
四、被告則辯以：
  ㈠本件原告係依國家賠償法第2條第2項規定請求國家賠償，依
    最高法院85年度台上字第1556號判決意旨，即不得以民法侵
    權行為之法律關係為請求，則原告主張其因被告之系爭懲處
    受有精神上損害而請求損害賠償，係屬民法損害賠償之範疇
    ，原告據以請求國家賠償，自不應准許。又原告任職被告醫
    院，擔任精神科醫師，具公務員身分，與被告間形成特別權
    力關係，依最高法院90年度台上字第371號裁判意旨，原告
    自非國家賠償法所稱之人民，故本件請求自無國家賠償法之
    適用。原告主張被告於108年12月30日分別以原告「霸凌精
    神科病房前護理長」、「屢次於媒體發表詆毀院譽之不實文
    章」之行為，而對原告為系爭懲處，係本於被告對醫院醫療
    品質及維護秩序管理作用，依法所為之行政處分，無違反法
    律強制禁止規定之情形，顯非屬不法行為，原告以被告系爭
    懲處係屬不法，而提起國家賠償，與國家賠償法第2條第2項
    所定要件不符。又原告指摘被告對其為系爭懲處，縱有不當
    ，依最高法院92年度台上字第556號裁判意旨，亦不因此構
    成職務上之侵權行為。
  ㈡關於系爭申誡處分部分，被告精神科病房前護理長黃世芬於1
    08年11月8日對原告提出申訴，略稱：伊於108年4月18日參
    與醫學倫理委員會議後，在第一會議室外，遇到同時參與會
    議之原告，因原告不認同伊在會議中報告精神科的約束事件
    及近期單位發生的暴力事件內容，大聲斥責伊，使伊身心受
    到極大壓力，導致眩暈不適，接受急診治療。伊在精神科工
    作期間，伊及護理同仁不斷的承受原告言語攻擊、恫嚇威脅
    ，最終導致身心俱疲、疾病纏身，身心不堪負荷受創甚鉅，
    不得已乃提出退休，由於伊及護理同仁長期遭受原告之不恰
    當言語、不平等對待，以致影響團隊氛圍甚鉅，為此提出申
    訴，希望能為護理同仁發聲。盼被告醫院能積極處理，免除
    醫護團隊同仁内心的恐懼和焦慮，共同為維護同仁的優質工
    作環境盡力等語。被告為查明原告對精神科護理人員之霸凌
    情形，乃著手對多位護理師進行訪視，為此製作108-01號調
    查報告書，其中有多名護理師陳述長期遭受原告霸凌之情形
    。案經被告考績委員會決議，對原告為系爭申誡處分，原告
    不服，遞經申訴、再申訴程序，亦遭保訓會駁回，原告就此
    提起行政訴訟，現由高雄高等行政法院109年度訴字第385號
    審理中。
  ㈢關於系爭記大過處分部分，原告於108年10月30日投書醫勞盟
    臉書社群網站：「網友來信〜我是一個任職南部某醫中分院
    的主治醫師，在今年八月中，因為夜間門診發生醫療暴力事
    件，報告科内原本的内定主任，講到不順他的意思竟然對我
    說『他媽的』，第一次我去通報職場暴力。結果他找我開會，
    在三個女性主管面前，拍桌大罵『我要說X你娘咧』，因此我
    再向職安室申訴他的不當言語攻擊，希望不要有其他同仁受
    害。沒想到投訴罵我的内定主任這舉動，竟換來院給我一個
    『妄控攻訐損害他人聲譽』的一大過處分！有憑有據檢舉，也
    有證明，院方竟然可以說成我『妄控攻訐』？如果這不是栽贓
    陷害，什麼才是栽贓陷害？向醫勞盟投書是希望讓大家知道
    ，當你受到職場暴力向院方投訴，院方回應你的就是一大過
    處分，還有接下來每周一次考績會，要你集好集滿兩大過回
    家吃自己，終身不能再當公務員。面對問題的解決方法就是
    處理提出問題的人，職場暴力還能少嗎？#因為醫院被檢舉
    弊案讓院方被監察院調查#雖然正被迫離職中但繼續在院内
    檢舉#揭弊人人有責#只是需要吹哨者保護法」；原告復於同
    年11月27日偕同醫勞盟理事與律師假臺大校友會館召開反霸
    凌記者會，並於同日在影音紀錄資料庫公民行動網站與醫勞
    盟等團體共同具名發布新聞稿（標題為：長官罵「幹恁娘！
    」醫師申訴卻遭連四週記過將停職），指稱遭精神科前主任
    劉中龍言語霸凌，被告副院長指示其3日内提辭呈、醫師月
    值15班、108年10月班表發生醫師連續3天在院值班並接續看
    診之情形，及被告停止其住院診療業務，全數轉由羅美雯醫
    師負責，造成醫療品質與醫病關係危機。就原告上述在媒體
    發表之言論，被告調查結果：⒈劉中龍醫師並未對原告有語
    言暴力行為，反係原告假藉細故，對劉中龍醫師妄控攻訐。
    ⒉被告副院長並未指示原告3日内提辭呈。⒊原告並未有月值1
    5班及連續3天值班之情形，精神科值班醫師發生短缺當時，
    係由被告副院長潘潔慧支援值班。可知原告上開發文及記者
    會内容，均屬虛構，實有故意毁損被告名譽之情事。案經被
    告考績委員會決議，對原告為系爭記大過處分，原告不服，
    遞經申訴、再申訴程序，亦遭保訓會駁回，原告就此提起行
    政訴訟，現由高雄高等行政法院109年度訴字第385號審理中
    。是被告對原告所為之系爭懲處，均無不當，原告所為主張
    ，俱無可採。
  ㈣並聲明：原告之訴駁回。
五、本院得心證之理由：
  ㈠本件原告前任職於被告，擔任精神科醫師，被告於108年12月
    30日以原告有霸凌精神科病房前護理長，行為不檢，有損公
    務員形象；屢次於媒體發表詆毀院譽之不實文章，嚴重損害
    公務人員形象及機關聲譽等事由，分別施予原告系爭申誡處
    分、系爭記大過處分，嗣原告對系爭懲處不服提出申訴、再
    申訴，經保訓會分別以109公申決字第209號、109公申決字
    第210號再申訴決定書駁回原告再申訴，原告就此提起行政
    訴訟，現由高雄高等行政法院以109年度訴字第385號事件審
    理中等情，有被告108年12月30日高總南人字第1080200604
    號、108年12月30日高總南人字第1080200608號令、保訓會1
    09公申決字第209號、109公申決字第210號再申訴決定書在
    卷可稽（本院卷第73-92、141、143頁），此部分事實應堪
    認定。
  ㈡按有服從特別權力關係義務之人，其本身亦屬人民，故於其
    執行公務時，受其他執行公務，行使公權力之公務員故意或
    過失不法之侵害，當亦得依國家賠償法之規定請求國家賠償
    （最高法院93年度台上字第920號判決要旨參照）。原告雖
    為被告醫院之精神科醫師，具公務員身分，惟其本身亦屬人
    民，對於被告就其所為之系爭懲處，既屬公權力之行使，如
    因故意或過失不法侵害原告之權利時，揆諸前揭說明，應許
    原告依國家賠償法第2條第2項前段規定，請求國家賠償。被
    告辯稱原告係公務員，與國家賠償法第2條規定之人民不同
    ，不得請求國家賠償云云，自不足採。
  ㈢又公務員於執行職務行使公權力時，因故意或過失不法侵害
    人民自由或權利者，國家應負損害賠償責任，國家賠償法第
    2條第2項前段定有明文。而國家依國家賠償法第2條第2項前
    段規定所負損害賠償責任，係就公務員職務上侵權行為所負
    之間接責任，必先有特定之公務員於執行職務行使公權力時
    ，因故意或過失不法侵害人民之自由或權利，該特定公務員
    之行為已構成職務上之侵權行為時，國家始應對該受損害之
    人民負賠償之責任。亦即國家賠償法第2條第2項前段所定國
    家賠償責任成立，應具備：⒈行為人須為公務員、⒉須為執行
    職務行使公權力之行為、⒊須係不法之行為、⒋須行為人有故
    意過失、⒌須侵害人民之自由或權利、⒍須不法行為與損害之
    發生有相當因果關係之要件，始足相當。又國家機關依國家
    賠償法負賠償責任，係以其所屬公務員行使公權力之行為，
    具違法性為前提要件，此觀國家賠償法第2條規定自明。而
    行政處分之當否，與承辦之公務員是否構成職務上之侵權行
    為，原屬兩事，行政處分縱令不當，其為此處分或執行此處
    分之公務員未必構成職務上之侵權行為（最高法院92年度台
    上字第556號裁判要旨參照）。再按國家損害賠償，除本法
    規定外，適用民法規定，國家賠償法第5條定有明文。又不
    法侵害他人之名譽者，被害人雖非財產上之損害，亦得請求
    賠償相當之金額，民法第195條第1項前段亦定有明文。所謂
    名譽，係指個人在社會上評價，通常指其人格在社會生活上
    所受之尊重。而侵害名譽權，係指以言語、文字、漫畫或其
    他方法貶損他人在社會上之評價，使其受到他人憎惡、蔑視
    、侮辱、嘲笑、不齒與其來往；是否構成侵害名譽權，不以
    被害人主觀感受為準，應就社會一般人之評價，客觀判斷之
    ，其行為雖不以廣佈於社會為必要，仍然需使第三人知悉其
    事，始足當之。本件原告主張被告以「霸凌精神科病房前護
    理長」、「屢次於媒體發表詆毀院譽之不實文章」等事由，
    對其施以系爭懲處，被告基於錯誤事實對原告所為之系爭懲
    處侵害原告名譽權及服公職權，然均為被告所否認。
  ㈣經查：
　⒈系爭申誡處分部分：
　　原告前任職於被告，擔任精神科醫師，其於任職期間認為被
    告精神科病房護理人員於107年12月21日無醫囑約束病人有
    違相關法規規定，向護理部反應後認為未獲得適當之回應；
    嗣前護理長黃世芬與原告於108年4月18日參與被告召開之10
    8年第1次醫學倫理委員會暨研究倫理查核小組會議，因原告
    不認同前護理長黃世芬於會議中就上開精神科病房約束病人
    事件報告內容，於會後大聲斥責前護理長黃世芬，並對其稱
    「你們等著監察院調查」等語，使其身心受到極大壓力，導
    致暈眩不適，當天下午至被告急診室治療，前護理長黃世芬
    復於同年11月4日委託被告護理部主任周惠千，於同年月11
    日向被告人事室遞交職場霸凌申訴書，經被告職場霸凌申訴
    評議小組，指派3位委員進行調查並製作108-01號調查報告
    書，依調查結果，認定前護理長黃世芬之職場霸凌申訴成立
    ，提交被告職場霸凌申訴評議小組會議評議。經被告職場霸
    凌申訴評議小組於同年12月5日召開職場霸凌事件申訴案件
    評議委員會會議，決議原告之行為已構成職場霸凌之要件，
    並建議對原告進行輔導訪談後，依規定將職場霸凌成立案提
    考績會審議懲處。嗣被告以108年12月10日高總南人字第108
    0200572號函，將上開職場霸凌申訴案件評議委員會會議決
    議，函復予前護理長黃世芬之代理人周惠千並副知原告。原
    告就該職場霸凌成立案另案提起復審救濟，業經保訓會109
    年5月19日109公審決字第104號復審決定書決定復審不受理
    。嗣被告人事室以108年12月13日簽敘明，該室業依上開職
    場霸凌事件申訴案件評議委員會會議建議事項，邀約訪談原
    告，惟原告以訪談内容不明確、訪談具調查意味等理由而拒
    絕，爰建議依上開會議決議建議事項，將原告之霸凌行為逕
    送考績會審議懲處，並經被告院長甲○○於同年月16日批示如
    擬。人事室乃以同年月18日簽，審認原告霸凌前護理長黃世
    芬之行為構成退輔會獎懲規定第7點第2款所定申誡要件，擬
    提考績會審議，亦經被告院長甲○○於同年月19日批示如擬在
    案。嗣被告人事室於同年月19日以該院108年第15次考績會
    審議懲處案件陳述通知單通知原告，得選擇列席被告同年月
    25日上開第15次考績會，或以書面資料陳述意見，或願意接
    受懲處自願放棄到會陳述意見，經原告於同年月19日簽收，
    並勾選以書面資料陳述意見。案經該次會議出席考績委員審
    酌原告同年月24日提出之陳述書後，決議予以原告申誡一次
    之懲處，嗣由被告發佈系爭申誡處分。原告不服系爭申誡處
    分，提起申訴，嗣不服被告109年3月16日高總南人字第1090
    000228號申訴函復，提起再申訴，經保訓會以109公申決字
    第209號再申訴決定書作成再申訴駁回之決定，此有申訴書
    、被告職場霸凌事件受害人訪談紀錄表、108-01號調查報告
    書、被告108年12月30日高總南人字第1080200604號令、保
    訓會109公申決字第209號再申訴決定書、被告護理部108年2
    月15日簽呈、簽稿會核單、特殊事件報告表、黃世芬委任周
    惠千提起職場霸凌申訴委任書、人事室108年11月11日簽呈
    等資料附卷可憑（本院卷第57-83、141、171-195、197、20
    3頁），可知被告為系爭申誡處分係由職場霸凌申訴評議小
    組進行調查，並經職場霸凌申訴評議小組會議評議作成職場
    霸凌案成立之決議，進而提交考績會審議懲處，懲處前亦有
    給予原告陳述意見之機會，其作成系爭申誡處分之行政程序
    係依法所為，且其認定懲處之事實亦經過調查，並非毫無根
    據，足證被告作成系爭申誡處分及相關處理過程，並非不法
    行使公權利，且無故意或過失可言。是原告主張被告對原告
    作成系爭申誡處分，致原告之名譽權及服公職權等權利遭受
    損害云云，應屬無據。
  ⒉系爭記大過處分：
　　原告於任職被告期間之108年10月30日，針對被告於108年10
    月14日另案核予其記一大過之懲處有不服，而投書醫勞盟臉
    書社群網站，並檢附被塗去發文機關、日期、字號、受文者
    等資訊之記一大過獎懲令。嗣經被告之員工將該情事反映政
    風室，政風室奉長官指示查處，並於同年11月13日簽擬處意
    見，以該則發文雖未具名，惟有部分網友留言「高雄榮民總
    醫院台南分院……精神科同仁果然都壓力很大」、「小東路底
    那間嗎」及「這一定是榮總什麼分院」，已被外界認為投書
    者為被告醫院精神科醫師，且投書内容引起網友熱烈關注及
    討論，已對被告院譽造成不實、負面評論；又被告為免臉書
    言論持續發酵，已於同年11月2日在醫勞盟臉書社群網站發
    布澄清稿，嗣經原告於該澄清稿下留言：「根據公務員服務
    法，公務員未得長官許可，不得以私人或代表機關名義，任
    意發表有關職務之談話。所以只好匿名吧！我在108年9月27
    日臉書已經說明事實，代價是再記兩小過。」並於回覆網友
    詢問時，亦承認其為當事者，該簽審認原告如因同仁對其有
    公然侮辱情事，應依法提起告訴；又其如對被告108年10月1
    4日另案核予其記一大過之懲處有不服，應依法向被告提起
    申訴，惟原告卻於提起申訴前，匿名向醫勞盟投書，内容影
    射被告核予其記一大過之懲處為栽贓陷害外，並以個人與同
    事間之爭執事件認為係受到職場暴力，予外界對被告負面評
    價，建請移由考績會審議。又原告於同年11月27日偕同醫勞
    盟理事與律師招開反霸凌記者會，指稱遭精神科前主任劉中
    龍言語霸凌、被告副院長指示其於3日内提辭呈、醫師月值1
    5班、108年10月班表發生醫師連續3天在院值班並接續看診
    之情形，及被告停止其住院診療業務，全數由羅美雯醫師負
    責，造成醫療品質與醫病關係危機等語。嗣被告於同年12月
    9日召開原告私自召開反霸凌記者會並發表不實内容一案調
    查會議，認依同年9月20日關於精神科業務縮減計晝之懇談
    會議紀錄逐字稿，及原告於反霸凌記者會撥放該會議片段錄
    音檔，皆無原告所稱副院長要求其應於3日内提辭呈，又原
    告自105年起接手負責精神科醫師排班事宜，班表皆由各醫
    師自行協調日程，由原告排完班表送醫師助理建檔，其記者
    會所示108年10月排班表，實為精神科第二版之班表，精神
    科108年10月份班表已由被告副院長潘潔慧納入混合輪班，
    係採用第八版實施，實況未如原告所言；全院116名精神科
    急性及慢性住院病患經羅美雯醫師短期照顧後，即委請高雄
    榮民總醫院專科醫師支應，且至今被告並未接獲家屬申訴抱
    怨、工作人員負面評價或其他異常反應情形，絕無新聞稿所
    稱造成醫療品質與醫病關係的危機之情事，並結論原告擅自
    對外發表不實言論對被告院譽造成傷害，移請考績會審議。
    嗣被告政風室同年12月16日簽擬處意見並檢附調查會議紀錄
    ，認依調查會議結論，建請移考績會審議，並經被告院長甲
    ○○於同年12月17日批示如擬，進而提交被告同年12月25日10
    8年第15次考績會審議，並經原告以書面陳述意見後，決議
    予以原告系爭記大過處分，嗣經被告以同年12月30日令發布
    在案。原告不服系爭記大過處分，提起申訴，後不服被告10
    9年3月16日高總南人字第1090000229號申訴函復，提起再申
    訴，經保訓會以109公申決字第210號再申訴決定書作成再申
    訴駁回之決定，此有被告108年12月30日高總南人字第10802
    00608號令、保訓會109公申決字第210號再申訴決定書在卷
    可稽（本院卷第85-92、143頁），可知被告為系爭記大過處
    分，業經被告召開調查會議，針對原告投書於醫勞盟臉書社
    群網站及108年11月27日反霸凌記者會之內容進行調查，並
    經政風室將該調查結果提交考績會審議懲處，懲處前亦有給
    予原告陳述意見之機會，其作成系爭記大過處分之行政程序
    係依法所為，且其認定懲處之事實亦經過調查，並非毫無根
    據，足證被告作成系爭記大過處分及相關處理過程，並非不
    法行使公權利，其主觀上亦無故意或過失之情事，縱被告所
    認定之懲處事由與事實略有出入，然此部分原告已另依法提
    起行政訴訟進行救濟，尚不得以此逕認被告作成系爭記大過
    處分係出於故意或過失不法侵害原告之權利，是原告主張被
    告對其作成系爭記大過處分，致其名譽權及服公職權等權利
    遭受損害云云，亦屬無據。
六、綜上，原告依國家賠償法第2條第2項前段、第5條、民法第1
    95條第1項前段規定，請求被告給付40萬元，及自國家賠償
    請求書送達翌日起至清償日止，按週年利率5％計算之利息，
    為無理由，應予駁回。
七、本件事證已臻明確，兩造其餘主張、陳述及所提之證據暨攻
    擊防禦方法，核與判決結果不生影響，爰不逐一論述，併此
    敘明。
八、按訴訟費用，由敗訴之當事人負擔；法院為終局判決時，應
    依職權為訴訟費用之裁判，民事訴訟法第78條、第87條第1
    項分別定有明文。經核本件訴訟費用額（除減縮部分外）為
    4,300元（即第一審裁判費），應由敗訴之原告負擔，爰確
    定如主文第2項所示。
九、結論：本件原告之訴為無理由。爰依民事訴訟法第436條第2
    項、第78條、第87條第1項，判決如主文。　　
中　　華　　民　　國　　111 　年　　6 　　月　　27　　日
                    新市簡易庭  法  官  曾仁勇
以上正本係照原本作成。
如不服本判決，應於判決送達後20日內，向本院提出上訴狀並表
明上訴理由，如於本判決宣示後送達前提起上訴者，應於判決送
達後20日內補提上訴理由書（須附繕本）。
如委任律師提起上訴者，應一併繳納上訴審裁判費。
中　　華　　民　　國　　111 　年　　6 　　月　　27　　日
                                書記官  吳佩芬